【裁判字號】    98,交聲,4012
【裁判日期】    981207
【裁判案由】    違反道路交通管理處罰條例聲明異議
【裁判全文】
臺灣臺北地方法院交通事件裁定        98年度交聲字第4012號
原處分機關  臺北市交通事件裁決所
異  議  人
即受處分人  丙○○
送達代收人  乙○○
上列異議人即受處分人因違反道路交通管理處罰條例案件，對於
臺北市交通事件裁決所中華民國九十八年十月十二日所為之處分
（原處分案號：北市裁罰字第裁二二─ＡＥＹ二四三二○一號）
，聲明異議，本院裁定如下：
    主  文
異議駁回。
    理  由
一、按汽車駕駛人，臨時停車不依順行之方向，或不緊靠道路右
    側，或單行道不緊靠路邊，或併排臨時停車者，處新臺幣（
    下同）三百元以上六百元以下罰鍰，道路交通管理處罰條例
    第五十五條第四款定有明文。又汽車臨時停車時，不得併排
    臨時停車，道路交通安全規則第一百十一條第一項第五款亦
    有明文。
二、本件異議人即受處分人（下稱受處分人）丙○○駕駛車牌號
    碼六一三六—ＤＹ號自用一般小客車，於民國九十八年八月
    二十七日上午七時五十分許，行經臺北市○○路○段一三一
    號前，於該處併排臨時停車，為臺北市政府警察局松山分局
    員警甲○○當場掣單舉發，嗣經受處分人於應到案日期九十
    八年九月十一日前之九十八年八月二十七日向原處分機關提
    出申訴，經原處分機關函請原舉發機關調查結果，仍認受處
    分人有上開違規行為，原處分機關乃依道路交通管理處罰條
    例第五十五條第四款規定，於九十八年十月十二日以北市裁
    罰字第裁二二─ＡＥＹ二四三二○一號裁決書裁處受處分人
    罰鍰六百元。
三、聲明異議意旨略以：當時本人在等待路邊停車位，車輛有閃
    黃燈且未熄火，前一位車主已上車並發動車子，所以將車輛
    併排停放等候，卻遭開立罰單，為此聲明不服，請求撤銷原
    處分云云。
四、經查：
  (一)受處分人確有於前述時、地駕駛前揭車號之自用一般小客車
    併排臨時停車之事實，為受處分人所不爭執，並經證人即臺
    北市政府警察局松山分局中崙派出所員警甲○○於本院調查
    時具結證稱：九十八年八月二十七日我騎摩托車執行巡邏勤
    務，由八德路西往東方向騎乘，經過一○六巷看到對向車道
    受處分人的自小客車臨時併排停車，所以我就迴轉到對向車
    道前往告發…八德路是雙向四線道，受處分人併排停車，造
    成八德路單向車道只能行駛一線道…我從受處分人停車處後
    方騎車到一三一號前，當時距離受處分人後面有兩個停車位
    ，我有問他為何不停，他說他只是等朋友，他不知道後面有
    空停車位等語綦詳（本院卷第二六頁參照），並有上開舉發
    違反道路交通管理事件通知單影本、臺北市政府警察局松山
    分局九十八年九月十一日北市警松分交字第○九八三六二九
    三○六六號函、同年月三十日北市警松分交字第○九八三六
    四○一一○○號函在卷可稽。
  (二)受處分人雖辯稱：我要停路邊停車格，看到一位小姐上車坐
    在駕駛座，我將車輛靠在該車的左後方，等她駛離，本院卷
    第十三頁上方照片警察站的位置右前方有一輛銀色自小客車
    停放的停車格，就是我說有小姐上車準備要開走的停車位云
    云。然查，證人甲○○證稱：受處分人沒有跟我說要等待右
    前方的車輛駛離才可以開進停車格，他說在等朋友，他用手
    比表示他朋友在房子裡面，要等他出來，開單過程中，受處
    分人旁邊及右前方停車格的車輛並未駛離，本院卷第十三頁
    上方照片是受處分人拿手機拍我開單情形的照片，我確定右
    前方銀色車輛不是處於發動狀況，如果該車有發動我會聽到
    聲音等語（本院卷第二六頁反面、第二七頁參照），足認受
    處分人當時係等待朋友而臨時併排停車，無何等待停車位之
    情形。縱認受處分人確係等待停車位，然道路交通管理處罰
    條例有關停車之規範，其目的在於禁止行為人為貪一己之便
    ，違規佔用車道，而剝奪用路人之順暢通行權，致影響交通
    秩序，本件受處分人僅因圖一己之便利，即將車輛違規併排
    停放於車流量大之八德路三段處，如此，勢將縮減該處道路
    可供通行之寬度，對於道路交通之順暢有所妨礙，受處分人
    應有預見，仍將車輛逕行停放於該停車位旁，即已影響同向
    車輛通行之順暢，依法自屬違規併排停車，受處分人所辯，
    殊無可採。
  (三)證人甲○○乃為原處分機關所認定受處分人有前開違規行為
    之證人，其等於本院前開調查期日到庭在本院面前以言詞供
    述本件訴訟上之待證事實即受處分人有上述違規事實，則本
    院由舉發員警即證人甲○○上開供述已得有受處分人確有於
    前述時間、地點併排臨時停車違規行為之心證，且於本件卷
    存證據資料內並無任何積極證據足以證明證人上開供述係屬
    虛偽，亦無有足以令人顯信證人之供述為不可採之證據存在
    ，本院自不得僅以證人甲○○為本件開單告發受處分人之員
    警，而全盤抹煞其等在訴訟上所具有之證人資格，而受處分
    人對前開證人之供述並無法舉出或請本院調查任何對其有利
    之證據資料足使本院對證人所供述受處分人違規之事實產生
    任何合理之懷疑，且交通警察掣單舉發違反道路交通管理處
    罰條例所列之違規事實，本質上為行政處分，係公務員基於
    職務上之權力，依法就特定之具體事件所為之具公法上效果
    之單方面行政行為，基於公務員為公法上行為具有公信力之
    原則，該行政行為當可被推定為真正，其據以依法處分之事
    實認定亦為正確無誤。
五、綜上所述，受處分人確有於上開時、地併排臨時停車之違規
    事實，原處分機關依前揭道路交通管理處罰條例第五十五條
    第四款及違反道路交通管理處罰條例統一裁罰基準表之規定
    ，裁處受處分人罰鍰六百元，核無違誤，本件異議為無理由
    ，應予駁回。
據上論斷，應依道路交通案件處理辦法第十九條，裁定如主文。
中    華    民    國    98    年    12    月    7     日
                  交通法庭    法  官  徐淑芬
以上正本證明與原本無異。
如不服本裁定，應於送達後五日內，向本院提出抗告狀。
                              書記官  劉郅享
中    華    民    國    98    年    12    月    7     日

司法院資訊處製作；財團法人民間司法改革基金會備份。
